【裁判字號】    95,交聲,60
【裁判日期】    950118
【裁判案由】    違反道路交通管理處罰條例聲明異議
【裁判全文】
臺灣臺北地方法院交通事件裁定          95年度交聲字第60號
異  議  人
即受處分人  甲○○
                      號5樓
上列受處分人因違反道路交通管理處罰條例案件，對於臺北市交
通事件裁決所民國94年11月21日所為處分（原處分案號：北市裁
三字第裁22-A00000000號）聲明異議，本院裁定如下：
    主  文
異議駁回。
    理  由
一、按駕駛人騎乘機車，不在規定車道行駛者，處新臺幣（下同
    ）6 百元以上1 千8 百元以下罰鍰，道路交通管理處罰條例
    第四十五條第十三款定有明文；又駕駛人違反上揭規定者，
    除依原條款處罰鍰外，並記違規點數1 點，同法第六十三條
    第一項第一款亦定之甚明。
二、本件異議人即受處分人於94年6 月2 日下午5 時30分許，騎
    乘車牌號碼OXY-846 號機車行經松江路時，不在規定車道行
    駛，而駛入公車專用道，因而為臺北市政府中山分局警員照
    相取證後，以受處分人違反首揭道路交通管理處罰條例第四
    十五條第十三款規定舉發，並載明應到案日期為同年7 月14
    日。惟受處分人未於應到案日期前到案，迨至同年12月12日
    始具狀向原處分機關申訴；而經原處分機關函請舉發機關調
    查結果，仍認受處分人上揭違規事實明確，原處分機關乃依
    上揭規定，於94年11月21日裁處受處分人罰鍰1 千8 百元，
    並記違規點數1 點。
三、受處分人異議意旨固不否認有於上揭時、地騎乘機車行駛公
    車專用道之情，惟辯稱：該路段當時因施工致路面縮減，凡
    汽車靠邊，幾無機車行駛空間；且依照片顯示，斯時適有康
    福搬家貨車及白色轎車於行進間突然右轉進入巷道，其因煞
    車不及，為免碰撞前白色轎車，而被迫偏離原慢車道、進入
    公車專用道，此合於「緊急避難」規定，其情可憫；再者，
    警員於下班尖峰時間，在施工路段實施照相，執行心態偏頗
    云云。經查，受處分人未依規定車道騎乘機車之事實，除據
    其自承在卷外，並有其提出之舉發照片附卷可稽，自堪認為
    實在。至受處分人雖以前詞置辯，惟依上該舉發照片所示，
    該路段施工處係在道路中央位置，全未影響機車原應行駛之
    外側車道，應甚明確；而該路段外側車道既為汽車、機車共
    用車道，凡汽車、機車自均得依規定使用，此尚不因路面縮
    減而有不同，受處分人所謂因路面縮減、汽車靠邊，致無機
    車行駛空間云云，尚無可採。再者，依同上照片所示，受處
    分人所謂「康福搬家貨車及白色轎車」，其車頭方向與受處
    分人行向均相同，並無所謂「突然右轉進入巷道」之情，受
    處分人恐有誤會。且受處分人騎乘機車本應隨時注意車前狀
    況，並依道路交通管理處罰條例第五十八條第一款規定保持
    前、後車距離，以防突發事故發生時、煞車不及而肇事；受
    處分人未思其騎乘機車是否依規定保持足供應變之前、後車
    距離在先，反以其煞車不及故而違規，主張係「緊急避難」
    云云，無非事後卸責之詞，自無足採。末查，受處分人徒以
    本件遭舉發之時、地，主張警員執行心態偏頗，惟並未能舉
    出任何證據以實其說，本院自無遽信之理；況執勤之時間、
    地點是否適當，尚與舉發之效力無涉，更無以解免受處分人
    違規之責。
四、綜上，本件受處分人所辯，均無足採，其違規事實明確；且
    其逾越應到案期限30日以上，從而，原處分機關裁處其罰鍰
    1 千8 百元，並記違規點數1 點，洵無不合。受處分人之異
    議為無理由，應予駁回。
據上論斷，依道路交通案件處理辦法第十九條，裁定如主文。
中    華    民    國    95    年    1     月    18    日
                          交通法庭
                                法  官  王幸華
上正本證明與原本無異。
如不服本裁定，應於裁定送達後5日內向本院提出抗告狀。
                                書記官  陳泰寧
中    華    民    國    95    年    1     月    20    日


司法院資訊處製作；財團法人民間司法改革基金會備份。
